【裁判字號】    92,聲再,416
【裁判日期】    921023
【裁判案由】    聲請再審
【裁判全文】
臺灣高等法院刑事裁定                            九十二年度聲再字第四一六號
    再審聲請人
    即受判決人  甲○○
右聲請人因妨害自由案件，對於本院中華民國八十七年八月二十五日所為之確定判決
（八十七年度上易字第三九三五號），聲請再審，本院裁定如左：
    主  文
再審之聲請駁回。
    理  由
一、聲請意旨略以：本案係告訴人蘇美燦勾結陷害聲請人將案分開，聲請人部分先行
    起訴移送，同時對聲請人有利事證不予蒐集，致使聲請人在高院審理時敗訴。又
    到場處理之蘇警員證言，足證當時現場並無糾紛，亦未見聲請人恐嚇告訴人，故
    告訴人蘇美燦係誣告十分清楚。告訴人勾結檢察官陷害聲請人，有違法辦案瀆職
    行為，請准予再審云云。
二、按有罪之判決確定後，為受判決人之利益聲請再審，必其聲請之理由合於刑事訴
    訟法第四百二十條第一項所定情形之一及第四百二十一條有足以影響於判決之重
    要證據漏未審酌者，始准許之。次按依同法第四百二十條第一項第三款「受有罪
    判決之人，已證明其係被誣告者」，須該誣告之人，已經受誣告罪判決確定，或
    刑事訴訟不能開始或續行非因證據不足者為限，始得聲請再審。末按法院認為無
    再審理由者，應以裁定駁回之；經前項裁定後，不得更以同一原因聲請再審，刑
    事訴訟法第四百三十四條第一項、第二項定有明文。
三、經查，依聲請意旨再審聲請人認係遭告訴人蘇美燦誣告，惟並未提出任何確定判
    決證明其係被誣告者，此部分之聲請即難謂為有理由；又再審聲請人前已數次就
    本案原確定判決向本院聲請再審，有關聲請人所述再審之其餘理由，業經本院為
    實體上審查，認無再審理由而裁定駁回在案，有本院九十年度聲再字第一八三號
    、九十一年度聲再字第二五四號、九十二年度聲再字第一三八號、九十二年度聲
    再字第二０一號、九十二年度聲再字第二二四號、九十二年度聲再字第三五三號
    等裁定在卷可稽。末查聲請人所另案爭執瀆職罪嫌部分，屬侵害國家法益之罪，
    上訴人並非犯罪之直接被害人，業經最高法院八十八年度台上字第二四七三號判
    決駁回確定在案。是聲請人復以同一理由聲請再審，揆諸前揭說明，再審聲請人
    以同一理由，認有刑事訴訟法第四百二十條第一項第三款及第五款之情形聲請再
    審，其聲請為不合法，均應予駁回。
據上論斷，應依刑事訴訟法第四百三十三條、第四百三十四條，裁定如主文。
中      華      民      國    九十二    年      十      月    二十三    日
                              臺灣高等法院刑事第十庭
                                  審判長法  官  溫 耀 源
                                        法  官  邱 同 印
                                        法  官  吳    燦
右正本證明與原本無異。
不得抗告。
                                        書記官  陳 靜 姿
中      華      民      國    九十二    年      十      月    二十三    日


司法院資訊處製作；財團法人民間司法改革基金會備份。
